臺灣苗栗地方法院刑事判決　　　　　　　　　　　 九十二年度訴字第二一九號
　　公　訴　人　臺灣苗栗地方法院檢察署檢察官
　　被　　　告　乙○○
右列被告因違反槍砲彈藥刀械管制條例案件，經檢察官提起公訴（九十二年度偵字第
三八二號），本院判決如左：
    主  文
乙○○未經許可，寄藏可發射子彈具有殺傷力之槍砲，處有期徒刑貳年，併科罰金新
台幣陸萬元，罰金如易服勞役以銀元佰元即新台幣玖佰元折算壹日。
扣案之仿ＦＮ廠半自動改造手槍壹枝（獲案槍枝管制編號為0000000000號
）、彈匣壹個，均沒收。
    事  實
一、乙○○於民國（下同）八十六年間，曾因違反麻醉藥品管理條例，經法院判處有
    期徒刑四月，於八十七年一月十二日執行完畢（不構成累犯），竟不知悔改。於
    九十二年一月十九日下午六時許，在友人甲○○位於苗栗縣苗栗市福利里鳳形一
    ００號之住處前，因不詳年籍、姓名綽號「小鍾」之成年男子委託其保管可發射
    子彈具有殺傷力之仿ＦＮ廠半自動改造手槍壹枝（獲案槍枝管制編號為0000
    000000號）（含彈匣一個）及子彈一顆（業經鑑定單位試射），竟未經許
    可，答允代為保管，而將上開改造玩具手槍及子彈一個藏置於上址內而無故持有
    之。嗣於九十二年一月二十日中午十二時五十分許，為警持搜索票在上址搜獲前
    揭改造玩具手槍及子彈，始查知上情。
二、案經苗栗縣警察局報請台灣苗栗地方法院檢察署檢察官偵查起訴。
    理  由
一、本件經警搜索扣得改造槍枝、子彈，並經送鑑定認有殺傷力之事實，業經被告坦
    承，核與證人即查獲之警員己○○、丁○○具結證述屬實，並有改造玩具手槍（
    含彈匣一個）及子彈一顆扣案，搜索扣押筆錄一份及內政部警政署刑事警察局九
    十二年三月六日刑鑑字第○九二○○一五七八六號槍彈鑑定書一份在卷可憑，此
    部分之事實，應堪認定。
二、訊據被告乙○○則矢口否認被訴之持有改造槍枝犯行，辯稱：其警詢自白係為了
    替甲○○頂罪云云。經查：
    (一)本件搜索查獲槍枝後，承辦偵查員即詢問現場之人係何人所有，當時被告乙○○與甲○○均否認持有，二人至警方製作警詢筆錄之初，被告乙○○仍續否認
      持有之情，待甲○○與被告乙○○對質後，被告乙○○始坦承扣案之槍枝為其
      所持有等情，業據被告乙○○所自承，並經證人即承辦警員己○○、丁○○到
      庭結證屬實（參見本院九十三年三月二日審判筆錄），是倘若係被告乙○○遭
      甲○○逼迫而代為扛罪，則於槍枝為警查獲之時即可以為之，豈容遲至製作警
      訊筆錄時方堂而皇之於對質時為之，顯非情理之常。
    (二)況被告乙○○與甲○○對質時，係在苗栗縣刑警隊之偵訊室，其二人對質時間
      僅不到一分鐘，且係在警員面前，並在錄音時為之等情，亦據證人己○○、丁○○於審理時具結證稱屬實（參見本院九十三年三月二日審判筆錄），復為被
      告乙○○所自承，是即於刑警隊偵訊時顯亦不可能有被告乙○○所稱：甲○○
      要求其扛罪之情事發生。
    (三)被告乙○○之父丙○○於九十二年七月三十日具狀稱係甲○○要求被告扛罪云
      云，然於審判外陳述，並不得作為證據。況證人丙○○及證人即被告之母戊○○於審理時亦均具結證稱：二人並沒有聽到甲○○與被告乙○○之對話等詞明
      確（參見本院九十三年三月二日審判筆錄），顯見該狀紙所稱被告係為甲○○
      扛罪之詞，應屬証人臆測之詞，亦不可採信。
    (四)被告乙○○於警詢過程中雖坦承持有扣案槍枝，然尚且否認持有扣案之鋼珠，
      並陳稱彈匣係其留在客廳桌上，經屋主甲○○另行收起來等情，若扣案之物品
      均非被告乙○○所持有，其警詢中坦承係為了替甲○○扛罪，則何須為部分否
      認之詞，足徵被告乙○○於警詢筆錄之供述誠屬真實。
    (五)又被告乙○○除於台灣苗栗地方法院檢察署檢察官初次訊問亦為自白上情外，
      被告乙○○於九十二年二月七日之台灣苗栗地方法院檢察署檢察官偵查中之偵
      訊時亦未見其翻異前詞，即被告乙○○若確係受甲○○影響而代為扛罪，則其
      顯可於台灣苗栗地方法院檢察署檢察官第二次偵查庭時即可作此供述，被告乙○○卻依然自白犯行，由此可見其自白之真實可採。
    (六)被告乙○○曾因違反麻藥管理條例案件，並經法院判刑四月，其應對司法案件
      實務有一定程度之了解，況持有槍彈係屬重罪，豈會有事後再另外找人出面頂
      罪即可無事之理，益見被告之辯詞係屬臨訟卸責之詞，實無可採。
　　(七)況被告乙○○聲請傳喚之甲○○，本院經二度傳訊，甲○○均未到庭，被告乙○○亦陳明放棄傳訊（參見本院九十三年三月二日審判筆錄），參酌甲○○業
      經台灣苗栗地方法院檢察署檢察官發佈通緝，顯亦無可能到庭作證。
    綜上所述，被告乙○○上開所辯，顯係臨訟畏罪卸責之詞不足採，事證明確，被
    告乙○○犯行應堪認定。
二、核被告乙○○所為，係犯有槍砲彈藥刀械管制條例第十一條第四項之未經許可寄
    藏可發射子彈具有殺傷力之改造手槍罪，同法第十二條第四項之未經許可持有子
    彈罪，被告一行為觸犯上開二罪名為想像競合犯，應從一重之未經許可寄藏其他
    可發射子彈具有殺傷力之改造手槍罪處斷。爰審酌被告乙○○其犯罪之動機、目
    的、手段、所生之危害及犯罪後否認犯行之態度等一切情狀，量處如主文所示之
    刑，併科罰金，罰金部分並諭知易服勞役資折算標準。
三、扣案仿ＦＮ廠半自動改造手槍乙枝（獲案槍枝管制編號為0000000000
    號）含彈匣乙個，係違禁物，爰依刑法第三十八條第一項第一款之規定宣告沒收
    ，子彈乙顆，業經試射，堪認已耗失，爰不另為沒收之諭知。
據上論斷，應依刑事訴訟法第二百九十九條第一項前段，槍砲彈藥刀械管制條例第十
一條第四項、第十二條第四項，刑法第十一條前段、第五十五條、第四十二條第二項
、第三十八條第一項第一款，罰金罰鍰提高標準條例第二條，現行法規所定貨幣單位
折算新台幣條例第二條判決如主文。
本案經檢察官洪清秀到庭執行職務。
中　　　華　　　民　　　國　　九十三　　年　　　五　　　月　　 十八 　　日
                                      台灣苗栗地方法院刑事第一庭
                                          審判長法官  郭  千  黛
                                          法　　　官  柳　章　峰
                                          法  　　官  姚　銘　鴻
右正本證明與原本無異。
如不服本判決，應於判決送達後十日內向本院提出上訴狀（應附繕本），上訴於臺灣
高等法院臺中分院。
                                          書  記  官  劉  秋  雯
中　　　華　　　民　　　國　　九十三　　年　　　五　　　月　　 十八 　　日
附錄本判決論罪科刑法條：
槍砲彈藥刀械管制條例第十一條
未經許可，製造、販賣或運輸第四條第一項第一款所稱其他可發射金屬或子彈具有殺
傷力之各式槍砲者，處五年以上有期徒刑，併科新臺幣一千萬元以下罰金。
未經許可，轉讓、出租或出借前項所列槍砲者，處三年以上十年以下有期徒刑，併科
新臺幣七百萬元以下罰金。
意圖供自己或他人犯罪之用，而犯前二項之罪者，處無期徒刑或七年以上有期徒刑，
併科新臺幣一千萬元以下罰金。
未經許可，持有、寄藏或意圖販賣而陳列第一項所列槍砲者，處一年以上七年以下有
期徒刑，併科新臺幣七百萬元以下罰金。
第一項至第三項之未遂犯罰之。
